【裁判字號】    97,抗,1419
【裁判日期】    971217
【裁判案由】    聲請定應執行之刑
【裁判全文】
臺灣高等法院臺中分院刑事裁定          97年度抗字第1419號
抗  告  人
即  受刑人  甲○○
                      號
                    現於台灣台中監獄臺中分監執行中
上列抗告人因聲請定應執行之刑案件，不服臺灣臺中地方法院中
華民國九十七年十月十四日裁定（九十七年度聲字第四四七○號
）提起抗告，本院裁定如下：
    主  文
抗告駁回。
    理  由
一、本件抗告人即受刑人甲○○（以下簡稱為抗告人）之抗告意
    旨略以：抗告人曾因犯施用第一、二級毒品罪，經臺灣臺中
    地方法院九十七年度訴字第二六一八號刑事判決分別判處有
    期徒刑一年二月、八月，並定應執行刑為有期徒刑一年八月
    確定；復又再犯施用第一、二級毒品罪，另經臺灣臺中地方
    法院九十七年度訴字第三一二二號刑事判決分別判處有期徒
    刑一年三月、九月，並定應執行刑為有期徒刑一年九月確定
    ；詎因上開各罪合於數罪併罰規定，本件原裁定法院卻將上
    開前三罪裁定其應執行刑為有期徒刑三年二月，已逾越自由
    裁量之外部界限，爰依法提起抗告等語。
二、第查，本件聲請人即臺灣臺中地方法院檢察署檢察官係聲請
    原裁定法院將抗告人所犯上開四罪被判處之刑期，合併定其
    應執行刑，此情有檢察官聲請書所附之「定應執行刑案件一
    覽表」在卷可稽。原裁定法院亦係將抗告人所犯上開四罪被
    判處之有期徒刑，裁定其應執行刑為有期徒刑三年二月；惟
    因書記官於製作裁定正本之附表時，於附表背頁漏繕（印）
    上開第四罪之罪刑資料，並為送達；嗣於發現上開漏繕（印
    ）情形之後，原裁定法院書記官已於九十七年十月二十四日
    依據刑事訴訟法第五十二條參照民事訴訟法第二百四十條第
    一項之規定，依權責以書記官之處分書，補正上開正本附表
    漏繕第四罪罪刑資料之缺失，並經向本件聲請人及抗告人送
    達上開處分書後，均未見有於法定期間聲明異議；上開各情
    亦有原裁定法院之本件裁定、書記官處分書及送達證書在卷
    可資佐證。則本件原裁定法院應係將抗告人所犯上開四罪被
    判處之有期徒刑，裁定其應執行刑為有期徒刑三年二月；而
    非僅就前三罪裁定其應執行刑為有期徒刑三年二月；其執行
    刑之酌定，顯無逾越自由裁量之外部界限（即三年五月）之
    情事。本件抗告人係因原裁定法院書記官未及時為上開處分
    ，因誤會而提起本件抗告。嗣既經原裁定法院書記官為上開
    處分確定，本件抗告人之抗告即無無理由，應予駁回。
三、據上論斷，應依刑事訴訟法第四百十二條，裁定如主文。
中    華    民    國    97    年    12    月    17    日
            刑事第三庭   審判長法  官   王  增  瑜
                               法  官   梁  堯  銘
                               法  官   廖  柏  基
上列正本證明與原本無異。
如不服本裁定，應於裁定送達後五日內向本院提出抗告狀。
                               書記官   曾  煜  智
中    華    民    國    97    年    12    月    19    日


司法院資訊處製作；財團法人民間司法改革基金會備份。
